【裁判字號】    98,交易,165
【裁判日期】    980527
【裁判案由】    過失傷害
【裁判全文】
臺灣臺中地方法院刑事判決             98年度交易字第165號
公  訴  人  臺灣臺中地方法院檢察署檢察官
被      告  甲○○ 原名張正.
上列被告因過失傷害案件，經檢察官提起公訴（98年度偵字第12
00號），本院判決如下：
    主    文
甲○○犯過失傷害罪，處有期徒刑月，如易科罰金，以新臺幣
壹仟元折算壹日。
    犯罪事實
一、甲○○於民國97年9月13日凌晨4時許，應注意飲酒後不得駕
    車，竟於飲酒後騎乘車牌號碼NVY-816號普通重型機車，沿
    臺中市○○路○段由太原路往大弘街方向直行；於同日凌晨4
    時12分許，行至該路段30之1號前，應注意車前狀況，並採
    取必要之安全措施，且依當時天候雨、夜間有照明、路面平
    整無缺陷、無障礙物，客觀上並無不能注意之情況，竟疏未
    注意及此，適有丙○○亦疏未注意行走行人穿越道，致甲○
    ○之機車撞擊丙○○，造成丙○○受有蜘蛛膜下腔出血、顱
    骨骨折之傷害。甲○○於駕車肇事犯罪後，尚未經有偵查權
    限之公務員發覺前，主動向據報前往處理之員警表明為肇事
    人，自首而接受裁判。
二、案經丙○○訴由臺灣臺中地方法院檢察署檢察官偵查起訴。
    理    由
一、認定犯罪事實所憑之證據及理由﹕
    訊據被告甲○○先於偵查中坦承有過失傷害犯行，復於本院
    審理時否認有何過失傷害犯行，辯稱﹕伊原本騎車行駛在慢
    車道上，時速約40公里，為了閃避告訴人丙○○之父親及弟
    弟，所以閃到快車道上，然後就閃避不及撞到告訴人丙○○
    ，伊不想承認有過失云云。經查﹕
  (一)被告騎乘機車於上揭時、地撞擊告訴人丙○○成傷之事實，
    為被告所不爭執，復有中國醫藥大學附設醫院診斷證明書1
    紙、照片10張、道路交通事故現場圖1紙、道路交通事故調
    查表(一)(二)各1紙、臺中市○○○道路交通事故談話紀錄表2紙
    、臺中市○○○道路交通事故當事人酒精測定紀錄表2紙等
    在卷足稽。
  (二)按汽車行駛時，駕駛人應注意車前狀況，並隨時採取必要之
    安全措施；又汽車駕駛人飲用酒類或其他類似物後其吐氣所
    含酒精濃度超過每公升0.25毫克以上，不得駕車；道路交通
    安全規則第94條第3項、第114條第2款分別定有明文。被告
    自承其騎車前1個小時有飲酒（見偵查卷第17頁），且查於
    被告肇事後凌晨4時37分許經測得其呼氣酒精濃度值為0.25m
    g/l，有酒精測定紀錄表在卷可稽（見偵查卷第21頁），則
    依飲酒後體內酒精含量會隨時間之經過逐漸代謝之原則，往
    前推算於當日凌晨4時12分許本件事故發生之時，被告之吐
    氣所含酒精濃度已超過每公升0.25毫克以上，則依前引規定
    ，被告應不得駕車；又被告於上開時、地騎機車行駛至臺中
    市○○路○段30之1號前，依當時天候雨、夜間有照明、路面
    平整無缺陷、無障礙物之情況，客觀上並無不能注意之情形
    ，被告竟又疏未注意車前狀況，並採取必要之安全措施，以
    致其機車撞擊亦疏未注意行走行人穿越道之告訴人丙○○，
    造成告訴人丙○○受有蜘蛛膜下腔出血、顱骨骨折之傷害，
    則被告具有過失，且其過失與告訴人丙○○之傷害間有相當
    因果關係。
  (三)另臺中市○○○道路交通事故初步分析研判表（下稱「初步
    分析研判表」）亦認定﹕「被告之肇事原因為﹕一、駕駛人
    駕車行駛時，未注意車前狀況，並隨時採取必要之安全措施
    。二、駕駛人駕駛汽車經測試檢定酒精濃度超過規定標準（
    飲用酒類後其吐氣所含酒精濃度每公升0.25毫克）。行人丙
    ○○之肇事原因為﹕一、行人在劃有分向限制線路段，擅自
    穿越道路（距肇事地點40.4公尺設有行人穿越道，必須經由
    行人穿越道，不得在其一百公尺範圍內穿越道路）。二、行
    人飲用酒類後其血液酒精濃度289.7mg/dl；經換算吐氣所含
    酒精濃度每公升1.44毫克」（見偵查卷第30頁）。被告於本
    院審理時及偵查程序中對於上開初步分析研判表之內容均不
    爭執。雖上開初步分析研判表亦認定告訴人丙○○本身與有
    過失，仍無從解免被告之過失責任。本件事證明確，被告之
    過失傷害犯行洵堪認定，應依法論科。
二、論罪科刑﹕
    核被告所為，係犯刑法第284條第1項過失傷害罪。被告酒醉
    駕車，因而致人受傷，所犯過失傷害罪，應依道路交通管理
    處罰條例第86條第1項規定加重其刑。又被告於肇事後，尚
    未經有偵查權之公務員發覺前，主動向據報前往處理之員警
    表明為肇事人，自首而接受裁判，有臺中市○○○道路交通
    事故肇事人自首情形紀錄表1紙在卷可憑（見偵查卷第23頁
    ），爰依刑法第62條前段規定，減輕其刑，並依法先加重後
    減輕之。爰審酌被告之過失傷害犯行，造成告訴人丙○○受
    有蜘蛛膜下腔出血、顱骨骨折之傷害，而被告自案發迄今均
    未賠償告訴人丙○○任何損失；兼衡酌被告前無前科，素行
    尚可，及本件事故之發生，告訴人丙○○亦與有過失等一切
    情狀，量處如主文所示之刑，並諭知易科罰金之折算標準。
三、適用之法律﹕
  (一)刑事訴訟法第299條第1項前段。
  (二)道路交通管理處罰條例第86條第1項。
  (三)刑法第284條第1項前段、第41條第1項前段、第62條前段。
  (四)刑法施行法第1條之1第1項、第2項前段。
本案經檢察官乙○○到庭執行職務。
中    華    民    國    98    年    5     月    27    日
                      刑事第十五庭  法  官  戴嘉慧
上正本證明與原本無異。
如不服本判決，應於收受送達後10日內向本院提出上訴書狀（應
敘述具體理由並附繕本）。
上訴書狀如未敘述理由，應於上訴期間屆滿後20日內補提理由書
於本院。
告訴人或被害人對於判決如有不服具備理由請求檢察官上訴者，
其上訴期間之計算係以檢察官收受判決正本之日期為準。
                                    書記官  劉晴芬
中    華    民    國    98    年    5     月    27    日
【附錄本案論罪科刑法條】
中華民國刑法第284條
（過失傷害罪）
因過失傷害人者，處6月以下有期徒刑、拘役或5百元以下罰金，
致重傷者，處1年以下有期徒刑、拘役或5百元以下罰金。
從事業務之人，因業務上之過失傷害人者，處1年以下有期徒刑
、拘役或1千元以下罰金，致重傷者，處3年以下有期徒刑、拘役
或2千元以下罰金。


司法院資訊處製作；財團法人民間司法改革基金會備份。
